臺灣桃園地方法院刑事判決
109年度審訴字第387號
公  訴  人  臺灣桃園地方檢察署檢察官
被      告  許毓豪


輔  佐  人  
即被告之妻  高晨芯
指定辯護人  本院公設辯護人王暐凱
上列被告因毒品危害防制條例案件，經檢察官提起公訴（108年
度毒偵字第5878號、第6132號），被告於本院準備程序中，就被
訴事實為有罪之陳述，經本院告知簡式審判程序意旨，並聽取當
事人及辯護人之意見後，本院合議庭裁定改由受命法官獨任依簡
式審判程序審理，判決如下：
    主  文
丙○○施用第二級毒品，處有期徒刑伍月，如易科罰金，以新臺幣
壹仟元折算壹日；扣案之第二級毒品甲基安非他命貳包（驗餘合
計淨重拾參點貳柒捌捌公克）均沒收銷燬、扣案之吸食器壹組沒
收；又施用第一級毒品，處有期徒刑柒月；扣案之第一級毒品海
洛因參包（驗餘合計淨重肆點柒參公克）均沒收銷燬、扣案之削
尖吸管壹支、夾鏈袋壹包、磅秤參台均沒收。又施用第二級毒品
，處有期徒刑伍月，如易科罰金，以新臺幣壹仟元折算壹日；扣
案之吸食器壹組沒收。又施用第一級毒品，處有期徒刑柒月。有
期徒刑得易科罰金部分，應執行有期徒刑柒月，如易科罰金，以
新臺幣壹仟元折算壹日。有期徒刑不得易科罰金部分，應執行有
期徒刑拾月。
    事實及理由
一、本件犯罪事實及證據，除證據部分補充「被告丙○○於本院準
    備程序及審理時之自白」、「輔佐人許木陽於本院準備程序
    時之陳述」、「輔佐人乙○○於本院準備程序及審理時之陳述
    」」外，餘均引用檢察官起訴書之記載（詳如附件）。
二、論罪科刑：
　㈠查被告丙○○行為後，毒品危害防制條例雖經立法院於民國108
    年12月17日修正通過，於109年1月15日經總統公布，並除第
    18條、第24條、第33條之1之施行日期由行政院定之外，其
    餘均自公布後6個月即109年7月15日起施行。然本次修正後
    之第35條之1第2款規定：施行前犯第10條之罪之案件，於修
    正施行後，審判中之案件，由法院或少年法院（地方法院少
    年法庭）依修正後規定處理。而該條係規範行為後法律變更
    所生新舊法比較適用之準據法，並無新舊法比較之問題；且
    係刑法第2條關於新舊法比較之特別規定，自應優先適用。
    從而，被告本案所為，自應適用修正後毒品危害防制條例規
    定處理，合先敘明。　
　㈡按觀察、勒戒或強制戒治執行完畢釋放後，3年內再犯第10條
    之罪者，檢察官或少年法院（地方法院少年法庭）應依法追
    訴或裁定交付審理，毒品危害防制條例第23條第2項定有明
    文。被告前因施用毒品案件，經本院以107年度毒聲字第56
    號裁定送觀察、勒戒後，認無繼續施用毒品之傾向，於民國
    107年5月9日執行完畢釋放出所，並經臺灣桃園地方檢察官
    以107年度毒偵緝字第176號、第177號為不起訴處分確定，
    此有臺灣高等法院被告前案紀錄表1份在卷可佐。被告於前
    開觀察、勒戒執行完畢釋放後3年內，再犯本件施用第一、
    二級毒品之犯行，本案即應依法追訴處罰。
  ㈢核被告所為，係犯毒品危害防制條例第10條第1項之施用第一
    級毒品及同條第2項之施用第二級毒品罪。被告施用前、後
    持有第一、二級毒品之低度行為，為施用第一、二級毒品之
    高度行為所吸收，均不另論罪。被告所犯上開施用第一、二
    級毒品罪4罪間，乃犯意各別，行為互殊，應分論併罰。
  ㈣被告前因施用毒品案件，經本院以107年度壢簡字第1396號判
    決判處有期徒刑2月確定，於108年7月22日易科罰金執行完
    畢，其於徒刑執行完畢後5年內故意再犯本件有期徒刑以上
    罪，此經檢察官於本院準備程序時具體明確指出，並說明與
    本案構成累犯關聯性，以及敘明加重其刑之理由，又經本院
    就此部分使被告陳述意見，被告表示沒有意見在案（見本院
    卷111年8月25日簡式審判筆錄第8頁），並有臺灣高等法院
    被告前案紀錄表附卷可參，是堪認本件被告業已構成累犯，
    再參照司法院大法官釋字第775號解釋意旨，及審酌檢察官
    敘明加重其刑之理由，被告前已有施用毒品犯行，再為本件
    施用毒品之犯行，足顯被告對刑之執行均不知悔改，其前對
    刑罰之反應力亦屬薄弱，此次加重最低本刑，對其人身自由
    所為之限制自無過苛之侵害，是認就其為本件4次施用毒品
    犯行，均應依刑法第47條第1項規定加重其刑。　　
  ㈤爰審酌被告前因施用毒品案件經觀察、勒戒後，仍未能戒斷
    毒癮，再施用足以導致人體機能發生依賴性、成癮性及抗藥
    性等不良後果之第一、二級毒品海洛因、甲基安非他命，漠
    視法令之禁制，本應非難；惟考量其犯後坦承犯行之態度，
    以及衡酌施用毒品本質乃自戕行為，本於刑罰之一般預防及
    特別預防目的，並兼衡其犯罪之動機、目的、智識程度、目
    前因腦中風而遺留左側肢體無力，日常生活活動需專人照顧
    並領有重度身心障礙證明乙節，有馬階紀念醫院出具之乙種
    診斷證明書、中華民國身心障礙證明各1份可證等一切情狀
    ，分別量處如主文所示之刑，並就得易科罰金之各罪諭知易
    科罰金之折算標準，暨就得易科罰金及不得易科罰金部分各
    定應執行之刑，再就應執行刑得易科罰金之部分諭知易科罰
    金之折算標準。
三、沒收
  ㈠被告所有於如附件起訴書附表編號1所示時、地，為警查扣之
    第一級毒品海洛因3包（驗餘合計淨重4.73公克）、第二級
    毒品甲基安非他命2包（驗餘合計淨重13.2788公克），核屬
    毒品危害防制條例第2條第2項第1、2款管制之第一、二級毒
    品，不問屬於犯人與否，應依毒品危害防制條例第18條第1
    項前段規定，於被告所犯該罪刑項下，諭知沒收銷燬。再因
    以現今所採行之鑑驗方式，包裝袋仍會殘留微量毒品而無法
    將之完全析離，應概認屬毒品之部分，一併予以沒收銷燬。
    至採樣化驗部分，既已驗畢用罄而滅失，自無庸再予宣告沒
    收銷燬。
  ㈡扣案之吸食器1組、削尖吸管1支、夾鏈袋1包、磅秤3台、吸
    食器1組，係被告所有，並供其為本案施用毒品犯行所用，
    業據被告供承在卷，爰依刑法第38條第2項前段規定宣告沒
    收。至扣案之帳冊1本與本案無關，審酌該帳冊非屬違禁物
    ，而卷內亦查無實證足認該帳冊確與本案相關，爰不予宣告
    沒收，附此敘明。
據上論斷，應依刑事訴訟法第273條之1第1項、第299條第1項前
段、第310條之2、第454條，判決如主文。
本案經檢察官甲○○提起公訴，檢察官林欣怡到庭執行職務。
中　　華　　民　　國　　111 　年　　 9　　月　　23　　日
            刑事審查庭            法　官　林慈雁
以上正本證明與原本無異。
如不服本判決應於收受判決後20日內向本院提出上訴書狀，並應
敘述具體理由。其未敘述上訴理由者，應於上訴期間屆滿後20日
內向本院補提理由書(均須按他造當事人之人數附繕本)「切勿逕
送上級法院」。
                                  書記官　吳秉翰
中　　華　　民　　國　　111 　年　　9 　　月　　25　　日
所犯法條：
毒品危害防制條例第10條
施用第一級毒品者，處6月以上5年以下有期徒刑。
施用第二級毒品者，處3年以下有期徒刑。

附件：
臺灣桃園地方檢察署檢察官起訴書
                                   108年度毒偵字第5878號
                                   108年度毒偵字第6132號
　　被　　　告　丙○○　男　40歲（民國00年00月0日生）
　　　　　　　　　　　　住○○市○○區○○○路000巷00號
　　　　　　　　　　　　國民身分證統一編號：Z000000000號
上列被告因違反毒品危害防制條例案件，業經偵查終結，認應提
起公訴，茲將犯罪事實及證據並所犯法條分敘如下：
　　　　犯罪事實
一、丙○○（販賣毒品部分另案偵辦中，持有槍砲部分另案提起公
    訴）前因施用毒品案件，經臺灣桃園地方法院以107年度毒
    聲字第56號裁定送觀察、勒戒後，認無繼續施用毒品之傾向
    ，於民國107年5月9日執行完畢釋放出所，並經本署檢察官
    以107年度毒偵緝字第176號、第177號為不起訴處分確定；
    另因施用毒品案件，經臺灣桃園地方法院以107年度壢簡字
    第1396號判決判處有期徒刑2月確定，於108年7月22日易科
    罰金執行完畢。詎猶不知悔改，仍基於施用第二級毒品之犯
    意，於108年10月8日晚間11時許，在桃園市○○區○○○街00號5
    樓內，將第二級毒品甲基安非他命置入玻璃球內燒烤吸食煙
    霧，施用第二級毒品甲基安非他命1次。又基於施用第一級
    毒品之犯意，於108年10月9日凌晨2時許，在上址內，將第
    一級毒品海洛因摻入香菸，施用第一級毒品海洛因1次。又
    基於施用第二級毒品之犯意，於108年10月21日晚間9時許，
    在其桃園市○○區○○○路000巷00號住所內，將第二級毒品甲基
    安非他命置入玻璃球內燒烤吸食煙霧，施用第二級毒品甲基
    安非他命1次。又基於施用第一級毒品之犯意，於108年10月
    21日晚間10時許，在其上址住所內，將第一級毒品海洛因摻
    入香菸，施用第一級毒品海洛因1次。嗣經警於附表所示之
    時間、地點，扣得如附表所示之物，始悉上情。
二、案經桃園市政府警察局蘆竹分局及刑事警察大隊報告偵辦。
　　　　證據並所犯法條
一、上揭犯罪事實，業據被告丙○○於警詢及偵訊中坦承不諱，且
    被告為警查獲後，經採集尿液送檢驗，驗出鴉片類、安非他
    命類陽性反應，有桃園市政府警察局蘆竹分局搜索、扣押筆
    錄、扣押物品目錄表、被採尿人尿液暨毒品真實姓名與編號
    對照表、桃園市政府警察局搜索、扣押筆錄、扣押物品目錄
    表、刑事警察大隊被採尿人尿液暨毒品真實姓名與編號對照
    表等各1份、現場照片16張、法務部調查局濫用藥物實驗室1
    08年10月31日鑑定書、交通部民用航空局航空醫務中心108
    年10月28日毒品鑑定書等各1份及台灣檢驗科技股份有限公
    司濫用藥物檢驗報告2紙附卷可稽，復有上開扣案毒品可資
    佐證，其犯嫌堪以認定。
二、核被告所為，係犯毒品危害防制條例第10條第1項施用第一
    級毒品及同條第2項施用第二級毒品等罪嫌。被告於施用毒
    品前後持有毒品之低度行為，應為其施用之高度行為所吸收
    ，請不另論罪。又被告所犯上揭4罪嫌，其犯意各別，行為
    互殊，請予分論併罰。又被告前受有期徒刑之執行完畢，有
    本署全國刑案資料查註表附卷可稽，其於有期徒刑執行完畢
    後，5年以內故意再犯本件有期徒刑以上之罪，為累犯，均
    請審酌刑法第47條第1項規定及司法院釋字775號解釋意旨，
    加重其刑。又扣案之第一級毒品海洛因3包及第二級毒品甲
    基安非他命2包，請依毒品危害防制條例第18條第1項前段規
    定宣告沒收銷燬；又毒品外扣案物，為被告所有供施用毒品
    之器具，請依刑法第38條第2項前段規定宣告沒收。
三、依刑事訴訟法第251條第1項提起公訴。
　　此　致
臺灣桃園地方法院
中　　華　　民　　國　　109 　年　　1 　　月　　1 　　日
                  　　　　　　檢  察  官  甲○○
本件證明與原本無異
中　　華　　民　　國　　109 　年　　1 　　月　　16　　日
　　　　　　　　　　　　　　　書  記  官  楊潔茹
所犯法條：
毒品危害防制條例第10條
施用第一級毒品者，處6月以上5年以下有期徒刑。
施用第二級毒品者，處3年以下有期徒刑。
附表
編號 查扣時間 查扣地點 查扣物品 1 108年10月9日上午9時15分許 桃園市○○區○○○街00號5樓 第一級毒品海洛因3包（淨重5.28公克）、第二級毒品甲基安非他命2包（純質淨重10.8128公克）、吸食器1組、吸管1支、夾鏈袋1包、磅秤3台 2 108年10月22日下午3時55分許 桃園市○○區○○○路000巷00號 吸食器1組